臺灣臺中地方法院刑事判決　　　　　　　　　　　 九十二年度交訴字第一六九號
　　公　訴　人　臺灣臺中地方法院檢察署檢察官
　　被　　　告　丁○○
右列被告因公共危險等案件，經檢察官提起公訴（九十二年度偵字第一四八七四號）
，本院判決如左：
    主  文
丁○○駕駛動力交通工具肇事，致人受傷而逃逸，處有期徒刑陸月，如易科罰金，以
參百元折算壹日。
    事  實
一、丁○○於民國九十二年四月二十六日晚上十時三十分許，駕駛車牌號碼六Ｐ－一
    六九號營業小客車，沿台中市○○路經由三民路往柳川東路方向行駛，至中華路
    太平路交岔路口欲右轉中華路口時，撞及在中華路由柳川東路往三民路方向欲穿
    越道路，由丙○○（十四歲）所騎乘後載甲○○（十四歲）、乙○○（十三歲）
    之腳踏車，丙○○遭撞及後倒在營業小客車引擎蓋上，再摔落地上，受右小腿挫
    傷之傷害，甲○○受右鎖骨骨折之傷害，丁○○停車辱丙○○、甲○○、乙○○等「腳踏車怎麼騎的」，隨後即開車離去未予救護，亦未報警，丙○○、甲○○經路人報警送醫救治（過失傷害部份未據告訴）且記下丁○○營業小客車之車
    號而循線查獲。
二、案經台中市警察局第二分局報請臺灣臺中地方法院檢察署檢察官偵查起訴。
    理  由
一、訊據被告丁○○坦承右揭時地發生車禍致丙○○、甲○○受有傷害之事實，惟矢
    口否認有逃逸之犯意，辯稱：伊有下車問丙○○、甲○○要不要叫救護車，他們
    說不要，所以才離去，不知道丙○○、甲○○當初有受傷云云。惟查右揭問丙○○、甲○○要不要叫救護車，為丙○○、甲○○所否認，業於警訊中陳述甚詳，
    且丙○○撞到被告之營業小客車引擎蓋，再摔落地上，撞擊聲又大，而甲○○又
    受有鎖骨骨折，此種傷害不輕且甚為疼痛，受傷之時不可能毫無異狀，而丙○○
    、甲○○年僅十三、十四歲之小孩，被告於肇事後，竟然不予救護且未報警，其
    有肇事逃逸之故意甚明，被告所辯即非可採。本案事證明確，被告犯行堪予認定
    。
二、核被告所為係犯刑法第一百八十五條之四肇事逃逸罪。爰審酌被告肇事逃逸惡性
    非輕，惟犯後傷害部分已與被害人家屬達成和解，有台中市北區調解委員會調解
    書二份附卷可佐，及被告之犯後態度等一切情狀，量處如主文所示之刑，並諭知
    易科罰金折算之標準。
據上論斷，應依刑事訴訟法第二百九十九條第一項前段，刑法第一百八十五條之四、
第四十一條第一項前段，罰金罰鍰提高標準條例第二條，判決如主文。
中      華      民      國      九十三      年      三      月    二    日
                                  臺灣臺中地方法院交通法庭
                                    審判長法官  許  金  樹
          法官  張  清  洲
                                          法官  郭  德  進
右正本證明與原本無異。
如不服本判決，應於判決送達後十日內向本院提出上訴狀( 應附繕本 )，上訴於臺灣
高等法院臺中分院。
                                          書記官
中      華      民      國      九十三      年      三      月    四    日
刑法第一百八十五條之四：
駕駛動力交通工具肇事，致人死傷而逃逸者，處六月以上五年以下有期徒刑。
                                                                        Ｂ
